Inventaris van het archief van het Ministerie van Defensie: Collectie betreffende zuiveringen, 1945-1959. Band I: Inleiding, Inventaris
Nationaal Archief, Den Haag
Dir
Directeur
Gasoff
Gasofficier
Gzv
Gezagsvoerder
Hbl
Hoornblazer
Hbls
Hulpbinnenloods
Hfd
Hoofd
Hfsm
Hoefsmid
Hl
Hulploods
Hofm
Hofmeester
Hschr
Hulpschrijver
Hzl
Hulpzeeloods
Insp gen
Inspecteur generaal
Kapmr
Kapelmeester
Klm
Kleermaker
Kpl
Korporaal
Kpt
Kapitein
Ktl
Kantoorloper
Kwm
Kwartiermeester
Li matr
Lichtmatroos
Lkw
Loodskwekeling
Ll oo vl
Leerling onderofficier vlieger
Ll vtm
Leerling vliegtuigmaker
Ls
Loodsschipper
Lt-gen
Luitenant-generaal
Lt-kol
Luitenant-kolonel
Ltz
Luitenant ter zee
Lw
Lichtwachter
Mach
Machinist
Machd
Machinedrijver
Magb
Magazijnbeheerder
Magmr
Magazijnmeester
Mapoth
Militair Apotheker
Mar
Marechaussee
Mat mtd
Matroos motordienst
Matr
Matroos
Mrsmbw
Meester smid bankwerker
Mtm
Monteursmaat
Mtr
Matroos
Muz
Muzikant
Off
Officier
Okapmr
Onder kapelmeester
Opp schr
Opperschrijver
Ovw
Oorlogsvrijwilliger
Owmr adm
Opperwachtmeester administrateur
Opz fort
Opzichter fortificatiën
OSD
Officier Speciale Diensten
OTO
Officier Technisch Opzichter
Owmr
Opperwachtmeester
PA
Paardenarts
Remr
Remonterijder
Ritm
Ritmeester
Rl
Rivierloods
Scdt
Sectie Commandant
Schil
Schilder
Schip
Schipper
Schm
Schoenmaker
Schr
Schrijver
Sdgm
Scheepsdiepgangmeter
Secr
Secretaris
Sgt-cap
Sergeant capitulant
Sld
Soldaat
Slm
Sergeant laarzen maker
Sma
Sergeant majoor administrateur
Smi
Sergeant majoor instructeur
Smvpl
Sergeant majoor verpleger
Snm
Seinersmaat
St
Stoker
Stim
Scheepstimmerman
Tb
Tamboer
Tel
Telefonist
Vdg
Vaandrig
Vl
Vlieger
Vtm
Vliegtuigmaker
Vtmm
Vliegtuigmakersmaat
Vttel
Vliegtuig telegrafist
Vw
Vuurwerker
Wkn
Werkman
Wmr
Wachtmeester
Zl
Zeeloods
Zls
Zeeloods stuurman
Zvplm
Ziekenverplegersmaat
Zwn
Zeewaarnemer
Beschrijving van de series en archiefbestanddelen
- EIGENTIJDSE TOEGANGEN
  - Commissie zuivering beroepspersoneel beneden den rang van 2e luitenant
    - Agenda's van in- en uitgaande stukken, 1945-1947.; 560-561; 2 katernen
      - Nrs. 1-828., 560
        Openbaarheid beperkt tot 1 januari 2023
      - Nrs. 829-1594., 561
  - Militaire commissie van advies Zuiveringsbesluit 1945
    - Agenda van ingekomen en uitgaande stukken, 1946-1959.; 562; 1 band
      Openbaarheid beperkt tot 1 januari 2035
    - Inhoudsopgave van de dossiers, staten houdende de namen, de rang/stand, eventueel seponeren van de zaak, inhoud van het advies van de commissie, de datum van de doorzending van het advies aan de minister en de datum van en het dossiernummer van de beslissing van de minister, 1946-1955.; 563-564; 2 banden
      - Nrs 1-742., 563
        Openbaarheid beperkt tot 1 januari 2031
      - Nrs. 743-1980., 564
    - Staat houdende gegevens inzake dossiernummers 1382-1489, concept, net, doorslag. Met aantekeningen., [1959].; 565; 1 stuk
  - Ministerie van Oorlog
    - Indicateur inzake verbalen betreffende de zuivering van personeel, 1946-1949.; 566; 1 omslag
      Openbaarheid beperkt tot 1 januari 2025
    - Fiches, 1947.; 833; 1 pak
- SERIEEL
  - Commissie Beoordeling Officieren Bezet Gebied
    - Dossiers inzake het verhoren, onderzoeken, beoordelen van en adviseren aan de minister inzake het al dan niet handhaven van militairen, 1945-1947, met retroacta; ---; 294 pakken
      Voor een alfabetisch-lexicografische geordende nadere toegang, zie bijlage 4.
      Voor een zakenindex, zie bijlage 3.
  - Subcommissie ter beoordeling van veterinaire officieren, later commissie voor de beoordeling van officieren-paardenarts
    - Dossiers inzake het verhoren, onderzoeken, beoordelen van en adviseren aan de minister inzake het al dan niet handhaven van militairen, 1945-1948; ---; 13 pakken
      Openbaarheid beperkt tot 1 januari 2024
  - Commissie verantwoording krijgsgevangen officieren der KL
    - Dossiers inzake het verhoren, onderzoeken, beoordelen van en adviseren aan de minister inzake het al dan niet handhaven van militairen, 1945-1946; ---; 122 pakken
      Voor een zakenindex, zie bijlage 5.
      Openbaarheid beperkt tot 1 januari 2022
  - Commissie zuivering beroepspersoneel beneden den rang van 2e luitenant
    - Ingekomen en minuten van uitgaande stukken, 1946-1947.; 567; 1 omslag
    - Dossiers inzake het verhoren, onderzoeken, beoordelen van en adviseren aan de minister inzake het al dan niet handhaven van militairen, 1945-1954; ---; 160 pakken
      Openbaarheid beperkt tot 1 januari 2030
  - Militaire commissie van advies Zuiveringsbesluit 1945
    - Ingekomen stukken, 1946-1948.; 568; 1 omslag
    - Minuten van uitgaande stukken, 1946-1950, 1952-1954, 1956.; 569; 1 omslag
      Openbaarheid beperkt tot 1 januari 2032
    - Dossiers inzake het verhoren, onderzoeken, beoordelen van en adviseren aan de minister inzake het al dan niet handhaven van militairen, 1945-1954; ---; 239 pakken
      De dossiernrs: 969 - 1048 zijn niet aangetroffen.
  - Inspecteur-generaal/directoraat-generaal voor het Loodswezen
    - Dossiers inzake het verhoren, onderzoeken, beoordelen van en adviseren aan de minister inzake het al dan niet handhaven van militairen, 1946-1947, 1949, 1951, 1953; ---; 4 pakken
      Openbaarheid beperkt tot 1 januari 2029
  - Het archief van de commissie Van Asbeck, gedragingen marine-officieren Nederland, 1945-1946
    - Dossiers betreffende verklaringen van en onderzoekingen naar de gedragingen van Nederlandse marine-officieren tijdens de meidagen van 1940, alsmede eindverslagen van de commissie Van Asbeck teneinde te adviseren omtrent de geschiktheid van marinepersoneel om in de verkregen rang in de zeemacht te blijven dienen, met retroacta, 1945-1946.; 570-574; 4 pakken en 1 omslag
      Voor een nadere toegang, zie bijlage 1.
      - Nrs. 1 - 16, 570
      - Nrs. 17 - 42, 571
      - Nrs. 43 - 214, 572
      - Nrs. 226 - 340, 573
      - ongenummerd, 574; 1 omslag
  - Ministerie van Oorlog, geheim verbaalarchief
    - Verbalen geheim, minuten van besluiten inzake de zuivering van personeel met daarbij opgelegde stukken, alsmede voor kennisgeving aangenomen ingekomen stukken., 1946-1954; 575-606; 26 pakken en 6 omslagen
      Voor een nadere toegang, zie bijlage 2.
      - 1946, nr. 3 - 65, 575
      - 1946, nr. 72 - 199, 576
      - 1946, nr. 202 - 246, 577
      - 1946, nr. 247 - 290, 578
      - 1947, nr. 1 - 32, 579
      - 1947, nr. 33 - 54, 580
      - 1947, nr. 55 - 75, 581
      - 1947, nr. 77 - 112, 582
      - 1947, nr. 119 - 167, 583
      - 1947, nr. 168 - 202, 584
      - 1947, nr. 205 - 219, 585; 1 omslag
      - 1948, nr. 1 - 35, 586
      - 1948, nr. 36 - 55, 587
      - 1948, nr. 56 - 61, 588; 1 omslag
      - 1948, nr. 3 - S 94, 589
      - 1948, nr.T 94 - 104, 590
      - 1948, nr. 107 - 118, 591
      - 1948, nr. 119 - 151, 592
      - 1948, nr. 154 - 177, 593
      - 1948, nr. 178 - 193, 594; 1 omslag
      - 1948, nr. 194 - 229, 595
      - 1948 nr. 231 - 244, 1949 nr. 6 - 25, 596
      - 1949, nr. 28 - 97, 597
      - 1949, nr. 100 - 194, 598
      - 1949, nr. 201 - 226, 599; 1 omslag
      - 1949 nr. 227 - 294, 1950 nr. 1 - 15, 600
      - 1950 nr. 17 - 140, 601
        Openbaarheid beperkt tot 1 januari 2026
      - 1950 nr. 151 - 313, 1951 nr. 5 - 14, 602; 1 omslag
        Openbaarheid beperkt tot 1 januari 2027
      - 1951 nr. 17 - 112, 603; 1 omslag
      - 1951 nr. 115 - 289, 604
      - 1951 nr. 313 - 336, 1952 nr. 1 - 395, 605
        Openbaarheid beperkt tot 1 januari 2028
      - 1953 nr. 39 - 543, 1954 nr. 2 - 151, 606
  - Ministerie van Marine, zeer geheim verbaalarchief
    - Verbalen zeer geheim, minuten van besluiten inzake de zuivering van officieren met daarbij opgelegde stukken, alsmede voor kennisgeving aangenomen ingekomen stukken., 1945; 636; 1 omslag
      Voor een nadere toegang zie bijlage 6.
      Openbaarheid beperkt tot 1 januari 2021
  - Ministerie van Marine, bureau personeelsadministratie
    - Stukken betreffende de zuivering van marinepersoneel., 1945-1949; 834-844; 11 omslagen
      De stukken zijn in 1951 gedeclassificeerd tot confidentieel.
      - Nrs. 582-687., 834
      - Nrs. 702-1100., 835
      - Nrs. 1108-1700., 836
      - Nrs. 1701-2465., 837
      - Nrs. 2531-2964., 838
      - Nrs. 3007-3968., 839
      - Nrs. 4173-4899., 840
      - Nrs. 4905-6144., 841
      - Nrs. 6156-7214., 842
      - Nrs. 7386-11599., 843
      - Nrs. 11130-151832., 844
    - Lichtingsbonnen, c. 1946-1953; 845; 1 omslag
    - Brief van de voorzitter van de commissie onderzoek gedragingen Marinepersoneel Batavia inzake de aanbieding van het rapport betreffende het uitwijken van schepen en vliegtuigen en het evacuëren van marinepersoneel uit Nederlands-Indië in februari/maart 1942, met bijlagen, 1946; 846; 1 stuk
- NIET SERIEEL
  - Commissie Beoordeling Officieren Bezet Gebied
    - Stukken betreffende de organisatie en de werkzaamheden van de subcommissie zuivering van officieren van gezondheid van de CBOBG, 1945-1946.; 616; 1 omslag
  - Commissie zuivering beroepspersoneel beneden den rang van 2e luitenant
    - Correspondentie met de adviescommissie van de voormalige Nederlandse Arbeidsdienst inzake verzoeken om inlichtingen, 1946-1947.; 607; 1 omslag
    - Stukken betreffende een mogelijke herziening van de door de ministerraad vastgestelde richtlijn en betreffende herstel van pensioenrechten, vervallen verklaard krachtens het Zuiveringsbesluit 1945 bij verleende ontslagen, 1952.; 608; 1 omslag
  - Militaire commissie van advies Zuiveringsbesluit 1945
    - Algemeene richtlijnen voor de subcommissies [van de commissie beoordeling officieren bezet gebied] bij de beoordeling van officieren, drukwerk, 1945.; 609; 1 katern
    - Staat houdende gegevens van beroeps- en reserveofficieren van de Koninklijke landmacht en het Koninklijk Nederlands-Indisch Leger, die nooit in Duitse krijgsgevangenschap zijn geweest, uit krijgsgevangenschap zijn ontslagen, dan wel na ontslag opnieuw krijgsgevangen genomen zijn, met diverse aanvullingen, 1945.; 610; 1 stuk
    - Stukken betreffende het ontwerp van wet en de memorie van toelichting van de wet Zuivering Officieren Koninklijke Landmacht, 1945.; 611; 1 omslag
    - Stukken betreffende de werkzaamheden en adviezen uitgebracht door de commissie zuivering beroepspersoneel beneden den rang van 2e luitenant, 1946-1947.; 612; 2 stukken
    - Stukken inzake het herstel in pensioenrechten van krachtens het Zuiveringsbesluit 1945 ontslagen burgeramtenaren en beroepsmilitairen, 1946-1949, 1952, 1955-1957.; 613; 1 omslag
      Openbaarheid beperkt tot 1 januari 2033
    - Stukken betreffende de uitspraak van de bijzondere raad van cassatie inzake het nationaal-socialistische karakter van de Nederlandse Arbeidsdienst, alsmede een historische schets van deze beweging, 1947.; 614; 1 omslag
    - Stukken betreffende de mogelijke overgave van archief aan bijvoorbeeld het Rijksinstituut voor oorlogsdocumentatie en de overname van archieven van andere zuiveringscommissies, alsmede de opbouw daarvan, 1947-1948.; 615; 1 omslag
    - Stukken betreffende verslagen van de werkzaamheden van de commissie, [1945, 1949].; 617; 2 stukken
    - Memorandum inzake het standpunt, houding en werkwijze van de Uytterschotbeweging, afschrift, [1946].; 618; 1 stuk
    - Stukken betreffende de houding van militairen gedurende de mobilisatie en oorlogsdagen 1939-1940, afschriften, [1948].; 619; 1 omslag
  - Ministerie van Oorlog
    - Brief van de majoor GS van het KNIL E. Engles aan de minister van Oorlog inzake de aanbieding van een verslag over de gedragingen van militairen tijdens krijgsgevangenschap, afschrift, met bijlagen, 1945.; 637; 1 stuk
    - Ontslagbeschikkingen op basis van het Zuiveringsbesluit 1945 van vaandrigs, afschriften, 1947.; 620; 1 omslag
    - Stukken betreffende onderzoekingen naar de gedragingen van eervol ontslagen beroepsmilitairen, dan wel op wachtgeld gestelde beroepsmiliairen tijdens de bezetting, in verband met de pensioengeldige diensttijd en de pensioengrondslag, 1948.; 621; 1 omslag
    - Dossier inzake de zuivering van H.R.B., 1948-1955.; 625; 1 omslag
  - Ministerie van Marine, zeer geheim archief
    - Stukken betreffende de instelling, samenstelling en werkzaamheden van zuiveringscommissies, 1945.; 638; 1 omslag
  - Inspecteur-generaal/directoraat-generaal voor het Loodswezen
    - Stukken betreffende de zuivering van het personeel van het het loodswezen, 1945-1953.; 622; 1 pak
- CVKOKNIL
  - Stukken betreffende de gedragslijn ten aanzien van officieren van het Koninklijk Nederlands-Indisch Leger welke uit krijgsgevangenschap zijn teruggekeerd, 1945-1946.; 623; 1 omslag
- GEDEPONEERDE ARCHIEFBESCHEIDEN
  - Zuiveringscommissie, ingesteld door het bestuur van de Koninklijke Nederlandsche Amateur Schermbond
    - Stukken betreffende de zuivering van P. K., 1946.; 624; 1 omslag
- DOCUMENTATIE
  - Politiek opsporingsregister, nr. 7, november 1945., 634-635; 2 banden
    - A-P., 634
    - P-Z., 635
- AANVULLINGEN ONTVANGEN IN 2003
  - Afschriften van uitgaande brieven van minsterie van Marine, betreffende adviezen van de adviescommissie Zuivering Nederlandse Ridderorde over ontneming van onder-scheidingen van marinepersoneel in verband met de zuivering, 1948-1952; 639; 1 omslag
  - Afschriften van besluiten van ministeries Binnenlandse Zaken Oorlog, marine en Uniezaken en Overzeese Rijksdelen met ontwerp van het KB tot opheffing van de commissies van advies zuivering Nederlandse ridderorden, 1952; 640; 1 omslag
  - Verslagen van de commissie Van Asbeck betreffende onderzoeksrapporten zuivering marine-officieren Koninklijke Marine, 1945-1953; 641; 1 omslag